【裁判字號】    95,交簡上,12
【裁判日期】    950630
【裁判案由】    過失傷害
【裁判全文】
臺灣士林地方法院刑事判決            95年度交簡上字第12號
上  訴  人
即  被  告    丙○○
右列上訴人即被告因過失傷害案件，均不服本院94年度士交簡字
第1410號於民國94年11月25日第一審刑事簡易判決（聲請簡易判
決處刑案號：臺灣士林地方法院檢察署94年度偵字第7129號），
提起上訴，本院管轄之第二審合議庭判決如左：
    主  文
上訴駁回。
    事實及理由
一、本案經本院審理結果，認第一審以上訴人即被告丙○○犯刑
    法第284 條第1 項前段之過失傷害罪，判處有期徒刑4 月，
    並諭知易科罰金之折算標準為三百元折算一日，其認事用法
    及量刑均無不當，應予維持，並引用第一審判決書記載之事
    實、證據及理由（如附件）。
二、聲請上訴意旨僅稱：被告因獲判有期徒刑4 月，雖得易科罰
    金，仍深感不服上揭判決，爰提起上訴，然未具體陳述任何
    不服上揭判決之理由。經查：原審判決已審酌本件犯罪事實
    業經被告丙○○於警詢及偵查中自白不諱，核與告訴人甲○
    ○、乙○○○於警局及偵查中指訴之情節相符，並有道路交
    通事故現場圖、道路交通事故調查報告表各1 份、證人黃兆
    治及黃兆興之證述筆錄及照片12張在卷足憑，且告訴人甲○
    ○因本件交通而受有胸部挫傷併右側第4 、7 肋骨骨折之傷
    害，告訴人乙○○○受有臉部撕裂傷及胸部挫傷傷害之事實
    ，亦有馬偕紀念醫院出具之診斷證明書各1 份在卷可參，因
    認被告係犯刑法第284 條第1 項前段之過失傷害罪，並參酌
    被告前曾於89年間因違反毒品危害條例案件，經台灣高等法
    院判處有期徒刑6 月，於90年7 月31日易科罰金執行完畢，
    有台灣高等法院被告全國前案紀錄表在卷可按，其於有期徒
    刑執行完畢後5 年內再犯有期徒刑以上之本罪，為累犯，應
    依法加重其刑，及參酌被告於本件事故發生後，報案人並未
    報名肇事人姓名，當員警前往傷者之醫院處理時，被告在場
    ，且當場向前來處理之員警承認其為肇事人，並接受審判，
    爰依刑法第62條前段依法減輕其刑，並先加後減之，再參酌
    被告雖與告訴人甲○○，乙○○○成立民事和解，然迄今並
    未給付分文，爰判處被告有期徒刑4 月，並諭知易科罰金之
    折算標準，甚為妥適，上訴人空言指摘原審判決認事用法及
    量刑有誤云云，為無理由，應予駁回。
三、被告經合法傳喚，無正當理由不到庭，爰不待其陳述，逕行
    判決。
據上論斷，應依刑事訴訟法第455 條之1 第1 項、第3 項、第
368 條、第373 條、第371條，判決如主文。
本案經檢察官陳銘鋒到庭執行職務。
中    華    民    國    95    年    6     月    30    日
                  刑事第二庭審判長法  官  林清吉
                                  法  官  馬傲霜
                                  法  官  張國棟
以上正本證明與原本無異。
本判決不得上訴。
                                  書記官  陳如玲
中    華    民    國    95    年    7     月    19    日
附錄本案論罪科刑法條：
刑法第二百八十四條
因過失傷害人者，處六月以下有期徒刑、拘役或五百元以下罰金，致重傷者，處一年
以下有期徒刑、拘役或五百元以下罰金。
從事業務之人，因業務上之過失傷害人者，處一年以下有期徒刑、拘役或一千元以下
罰金，致重傷者，處三年以下有期徒刑、拘役或二千元以下罰金。


司法院資訊處製作；財團法人民間司法改革基金會備份。
